【裁判字號】    94,親,26
【裁判日期】    950427
【裁判案由】    否認子女
【裁判全文】
臺灣臺東地方法院民事判決                94年度親字第26號
原        告  乙○○
                          2號.
訴 訟 代理人  吳漢成律師
被        告  甲○○
兼法定代理人  丙○○
上列當事人間請求否認子女事件，於民國95年4月13日辯論終結
，本院判決如下：
    主  文
確認被告甲○○（男，民國八十七年五月六日出生，身分證統一
編號：Ｚ000000000號）非被告丙○○自原告乙○○受
胎所生之婚生子女。
訴訟費用由被告負擔。
    事實及理由
一、原告主張略以：原告與被告丙○○於民國69年2月19日結婚
    ，婚後初尚美滿。詎被告丙○○於82年間招攬互助會，於85
    年間倒會，經會員聲請調解不成，於85年11月間逃匿無蹤，
    並於偵查中遭臺灣臺東地方法院檢察署發布通緝，雖一度緝
    獲並提起公訴，但在本院審理時再度逃匿，復經本院發布通
    緝。原告因此對被告丙○○提起離婚訴訟，經本院於87年5
    月12日判決兩造離婚確定。惟原告於94年9月22日接獲臺東
    縣長濱鄉戶政事務所函文所檢附之原告次男甲○○戶籍謄本
    乙份，始知悉被告丙○○逕將其於87年5月6日所生之被告甲○○登記為原告之子。雖被告甲○○係在原告與被告丙○○
    婚姻關係存續中所生之子，然被告丙○○既於85年11月間即
    已逃匿，未與原告同居，則被告丙○○於87年5月6日所生之
    子即被告甲○○，顯係其逃匿期間與他人所生之子，而與原
    告無血緣關係。故原告自得依民法第1063條之規定，於知悉
    被告甲○○出生之日起1年內提起本件否認子女之訴等語，
    並聲明：如主文第1項所示。
二、被告則以：被告甲○○確實不是被告丙○○和原告所生，對
    於原告於94年9月22日始知悉被告甲○○出生之事實不爭執
    等語置辯。
三、經查：原告主張之事實，業據其提出戶籍謄本、臺東縣長濱
    鄉戶政事務所94年9月22日戶字第0940001283號函文及被告
    甲○○出生證明書影本各乙份為證。而本件經本院函請馬偕
    紀念醫院就兩造之血緣關係進行鑑定，據覆略以：本次鑑定
    共測試一種血型抗原和15種DNA標記，其中9項DNA標記不合
    而否定乙○○是甲○○父親的可能，因此排除乙○○是甲○○的父親等語，有該院95年2月21日馬院醫檢字第094000451
    6號函所附之親子鑑定報告書及照片各乙份在卷可稽。足認
    原告主張被告甲○○非被告丙○○自其受胎所生之事實，堪
    予採信。
四、按妻之受胎，係在婚姻關係存續中者，推定其所生子女為婚
    生子女。前項推定，如夫妻之一方能證明妻非自夫受始者，
    得提起否認之訴。但應於知悉子女出生之日起，1年內為之
    ，民法第1063條定有明文。查本件被告丙○○於87年5月6日
    產下被告甲○○之時，依法雖應推定為原告與被告丙○○所
    生之婚生子女，然參以上開血緣鑑定結果，被告甲○○實非
    被告丙○○自原告受胎所生甚明。從而，原告於94年9月22
    日知悉被告甲○○出生之日起1年內之94年9月30日（有本院
    收文戳可憑）提起本件否認子女之訴，於法洵屬有據，應予
    准許。
五、據上論結，應依民事訴訟法第78條、第85條第1項前段，判
    決如主文。
中    華    民    國    95    年     4    月    27    日
                    民事庭法  官  范乃中
以上正本係照原本作成
如對本判決上訴，應於判決送達後20日內向本院提出上訴狀。（
須附繕本）
中    華    民    國    95    年     4    月    27    日
                          書記官  王鵬勝


司法院資訊處製作；財團法人民間司法改革基金會備份。
